---
title: "Default autocorrelation for Merton Model with memory"
author: "S.Mori"
date: "2020年4月21日"
output: html_document
---

```{r setup, include=FALSE}
knitr::opts_chunk$set(echo = TRUE)
library(MASS)
library(mvtnorm)
source("function.R")
options(width=120)
```




## デフォルト相関のモデル化:Merton Model with time-correlation

- $p$：デフォルト確率

- $\rho_{A}$:アセット相関

- $\epsilon_{it}$ iid.

$$
S_{t},\epsilon_{it} \sim \mbox{N}(0,1^2)
$$

- 内部状態変数$U_{it} \sim \mbox{N}(0,1)$

$$
U_{it}\equiv \sqrt{\rho_A}S_t+\sqrt{1-\rho_A}\xi_{it} \sim \mbox{N}(0,1^2)
$$


- $\vec{u}=(U_{1t},\cdots,U_{nt})^{T}$の同時分布：1-Factor Normal Model

$$
\vec{u_t}=(U_{1t},\cdots,U_{nt})^{T}\sim \mbox{N}_{n}(\vec{0},\Sigma_{A})
$$



$$
\Sigma_{A} = \left(\begin{array}{ccccc}
1 & \rho_{A} & \rho_{A} &\cdots  & \rho_{A} \\   
\rho_{A}  & 1 & \rho_{A} & \cdots & \rho_{A} \\
\rho_{A} & \rho_{A} & 1  & \cdots & \rho_{A} \\
\vdots & \vdots & \vdots & \ddots  & \vdots \\
\rho_{A} & \rho_{A} & \rho_{A} & \cdots  & 1
 \end{array}\right)
$$



- デフォルト変数$X_{it}\in \{0,1\}$


$$
X_{it}=1_{U_{it}\le \Phi^{-1}(p)}
$$


- 条件つきデフォルト確率$G(S_t)$

$$
G(S_t)=P(X_{it}=1|S_t)=\Phi\left(\frac{\Phi^{-1}(p)-\sqrt{\rho_{A}}S_t}{\sqrt{1-\rho_{A}}}\right)
$$



- 同時デフォルト確率

$$
P(X_{it}=1 \cap X_{jt}=1)=\Phi_2(\Phi^{-1}(p),\Phi^{-1}(p),\Sigma_{A})
\ge p^2,\Sigma_{2,A}=\left(\begin{array}{cc} 1 & \rho_{A}\\ \rho_{A} &  1 \end{array}\right)
$$

- 同時刻デフォルト相関$\rho_{D}$

$$
\rho_{D}(\rho_{A})\equiv \frac{P(X_{it}=1 \cap X_{jt}=1)-p^2}{p(1-p)}
$$



$$
f(\rho_{A})\equiv \rho_{D}(\rho_{A})=\frac{\Phi_2(\Phi^{-1}(p),\Phi^{-1}(p),\Sigma_{2,A})-p^2}{p(1-p)}
$$

- 共分散

$$
\mbox{Cov}(X_{it},X_{jt})=\rho_{D}(\rho_{A})p(1-p)=\Phi_2(\Phi^{-1}(p),\Phi^{-1}(p),\Sigma_{A})-p^2=p(1-p)f(\rho_{A})
$$


- 時間相関

$$
\mbox{Cor}(S_t,S_t')=d_{|t-t'|},d_{0}=1,t=1,\cdots,T
$$

$$
\vec{s}=(S_1,\cdots,S_T)\sim \mbox{N}_{T}(\vec{0},\Sigma_{tmp})
$$


$$
\Sigma_{tmp} = \left(\begin{array}{ccccc}
1 & d_{1} & d_{2} &\cdots  & d_{T-1} \\   
d_{1}  & 1 & d_{1} & \cdots & \rho_{T-2} \\
d_{2} & d_{1} & 1  & \cdots & d_{T-3} \\
\vdots & \vdots & \vdots & \ddots  & \vdots \\
d_{T-1} & d_{T-2} & d_{T-3} & \cdots  & 1
 \end{array}\right)
$$

$$
\mbox{Cor}(U_{it},U_{jt'})=\rho_{A}d_{|t-t'|}
$$

$$
\mbox{Cor}(X_{it},X_{jt'})=f(\rho_{A}d_{|t-t'|}),\mbox{Cov}(X_{it},X_{jt'})=p(1-p)f(\rho_{A}d_{|t-t'|})
$$


$$
Z(T)\equiv \frac{1}{nT}\sum_{t=1}^{T}\sum_{i=1}^{n}X_{i,t}
$$

$$
\mbox{E}(Z(T))=p
$$

$$
\mbox{V}(Z(T))=\frac{1}{T^2n^2}(Tnp(1-p)+Tn(n-1)p(1-p)f(\rho_{A})+2n^2p(1-p)\sum_{i=1}^{T-1}f(\rho_{A}d_{i})(T-i))
$$

$$
\stackrel{T\to \infty}{\sim}  \frac{2p(1-p)}{T^2}\sum_{i=1}^{T-1}f(\rho_{A}d_{i})(T-i)
$$


$$
C(t)\equiv \frac{\mbox{Cov}(X_{11},X_{1(t+1)})}{p(1-p)}=f(\rho_{A}d_{t})
$$

$$
f(x)\stackrel{x\to 0}{\simeq} \frac{A x}{p(1-p)}
$$


$$
p(1-p)f(\rho)=\Phi_2\left(\Phi^{-1}(p),\Phi^{-1}(p),\left(\begin{array}{cc} 1 & \rho \\ \rho & 1 \end{array}\right)\right)-p^2
$$

$$
h\left(x,y|\left(\begin{array}{cc} 1 & \rho \\ \rho & 1 \end{array}\right)\right)=
\frac{1}{2\pi\sqrt{1-\rho^2}}\exp\left(-\frac{1}{2(1-\rho^2)}(x^2+y^2-2\rho xy)\right)
$$

$$
\Phi_2\left(\Phi^{-1}(p),\Phi^{-1}(p),\left(\begin{array}{cc} 1 & \rho \\ \rho & 1 \end{array}\right)\right)
=\int_{-\infty}^{\Phi^{-1}(p)}dx \int_{-\infty}^{\Phi^{-1}(p)}dy 
h\left(x,y|\left(\begin{array}{cc} 1 & \rho \\ \rho & 1 \end{array}\right)\right)
$$

$$
p(1-p)f(\rho)\stackrel{\rho\to 0}\simeq \frac{\rho}{2\pi}\int_{-\infty}^{\Phi^{-1}(p)}dx \int_{-\infty}^{\Phi^{-1}(p)}dy 
  \exp(-\frac{1}{2}(x^2+y^2))xy
$$

$$
A=\frac{1}{2\pi}\int_{-\infty}^{\Phi^{-1}(p)}dx \int_{-\infty}^{\Phi^{-1}(p)}dy \exp(-\frac{1}{2}(x^2+y^2))xy
=\left(\int_{-\infty}^{\Phi^{-1}(p)}\phi(x)x dx\right)^2
$$

```{r}
rho2rho_D<-function(rho,p){
  Sigma<-matrix(c(1,rho,rho,1),2,2)
  q<-qnorm(p)
  rho_D<-(pmvnorm(upper=c(q,q),mean=c(0,0),sigma=Sigma)[1]-p^2)/(p*(1-p))
  return(rho_D)  
}

A<-function(p){
  f<-function(x) dnorm(x)*x
  q<-qnorm(p)
  ans<-integrate(f,-Inf,q)$value
  return(ans*ans)  
}

p<-0.5
a05<-A(p)/(p*(1-p))
p<-0.1
a01<-A(p)/(p*(1-p))
p<-0.01
a001<-A(p)/(p*(1-p))


f05<-function(rho) rho2rho_D(rho,0.5)
f01<-function(rho) rho2rho_D(rho,0.1)
f001<-function(rho) rho2rho_D(rho,0.01)
f_05<-Vectorize(f05)
f_01<-Vectorize(f01)
f_001<-Vectorize(f001)

par(mar = c(5.5, 6.0, 4.1, 2))
curve(f_05,xlim=c(0,0.9999),xlab=expression(paste(rho[A])),ylab=expression(rho[D]),n=200,lwd=2,cex=0.2,cex.lab=2,cex.main=2,cex.axis=2)
abline(a=0,b=a05,col=8,lwd=1,lty=1)
curve(f_01,add=TRUE,col=1,lty=2,n=200,lwd=2)
abline(a=0,b=a01,col=8,lwd=1,lty=1)
curve(f_001,add=TRUE,col=1,lty=3,n=200,lwd=2)
abline(a=0,b=a001,col=8,lwd=1,lty=1)
legend("topleft",legend=c("p=50%","p=10%","p=1%"),col=1,lty=c(1,2,3),lwd=2)


pdf("rho_A_vs_rho_D.pdf")
par(mar = c(5.5, 6.0, 4.1, 2))
curve(f_05,xlim=c(0,0.9999),xlab=expression(paste(rho[A])),ylab=expression(rho[D]),n=200,lwd=2,cex=0.2,cex.lab=2,cex.main=2,cex.axis=2)
abline(a=0,b=a05,col=8,lwd=1,lty=1)
curve(f_01,add=TRUE,col=1,lty=2,n=200,lwd=2)
abline(a=0,b=a01,col=8,lwd=1,lty=1)
curve(f_001,add=TRUE,col=1,lty=3,n=200,lwd=2)
abline(a=0,b=a001,col=8,lwd=1,lty=1)
legend("topleft",legend=c("p=50%","p=10%","p=1%"),col=1,lty=c(1,2,3),lwd=2)
dev.off()


par(mar = c(5.5, 6.0, 4.1, 2))
ps<-seq(0,0.5,by=0.01)
plot(ps,sapply(ps,A),type="l",xlab="p",ylab="A",lwd=2,cex=0.2,cex.lab=2,cex.main=2,cex.axis=2)

pdf("p_vs_A.pdf")
par(mar = c(5.5, 6.0, 4.1, 2))
plot(ps,sapply(ps,A),type="l",xlab="p",ylab="A",lwd=2,cex=0.2,cex.lab=2,cex.main=2,cex.axis=2)
  dev.off()
```


```{r echo=FALSE}
par(mar = c(5.5, 6.0, 4.1, 2),ps=9,mex=0.7)
plot(c(0.8,0.8),c(0,f001(0.8)),type="l",lty=1,lwd=2,col=8,xlim=c(-0.1,1.1),ylim=c(-0.1,1),ann=FALSE,axes=FALSE)
curve(f_001,xlim=c(0,0.9999),n=200,lwd=3,xlab="",ylab="",add=TRUE)
points(c(0.8,0.8),c(0,f001(0.8)),type="l",lty=1,lwd=2,col=8)
points(c(0.5,0.5),c(0,f001(0.5)),type="l",lty=1,lwd=2,col=8)
points(c(0.0,0.8),c(f001(0.8),f001(0.8)),type="l",lty=1,lwd=2,col=8)
points(c(0.0,0.5),c(f001(0.5),f001(0.5)),type="l",lty=1,lwd=2,col=8)
points(c(0.0,0.8),c(0.0,f001(0.8)),type="l",lty=1,lwd=1,col=8)
points(c(0.5,0.5),c(0.0,0.625*f001(0.8)),type="l",lty=3,lwd=2,col=1)
points(c(0.0,0.5),c(0.625*f001(0.8),0.625*f001(0.8)),type="l",lty=3,lwd=2,col=1)
text(0.8,-0.06,expression(paste(rho[A])),cex=2)
text(0.5,-0.06,expression(paste("x",rho[A])),cex=2)
text(-0.04,f001(0.8),expression(paste(rho[D])),cex=2)
text(-0.06,0.625*f001(0.8),expression(paste("x",rho[D])),cex=2)
text(-0.06,f001(0.5),expression(paste("f(x",rho[D],")")),cex=2)
abline(a=0,b=1,col=8,lwd=1,lty=1)
abline(a=0,b=0,col=1,lwd=2,lty=1)
abline(v=0,col=1,lwd=2,lty=1)

pdf("rho3.pdf")
par(mar = c(5.5, 6.0, 4.1, 2),ps=9,mex=0.7)
plot(c(0.8,0.8),c(0,f001(0.8)),type="l",lty=1,lwd=2,col=8,xlim=c(-0.1,1.1),ylim=c(-0.1,1),ann=FALSE,axes=FALSE)
curve(f_001,xlim=c(0,0.9999),n=200,lwd=3,xlab="",ylab="",add=TRUE)
points(c(0.8,0.8),c(0,f001(0.8)),type="l",lty=1,lwd=2,col=8)
points(c(0.5,0.5),c(0,f001(0.5)),type="l",lty=1,lwd=2,col=8)
points(c(0.0,0.8),c(f001(0.8),f001(0.8)),type="l",lty=1,lwd=2,col=8)
points(c(0.0,0.5),c(f001(0.5),f001(0.5)),type="l",lty=1,lwd=2,col=8)
points(c(0.0,0.8),c(0.0,f001(0.8)),type="l",lty=1,lwd=1,col=8)
points(c(0.5,0.5),c(0.0,0.625*f001(0.8)),type="l",lty=3,lwd=2,col=1)
points(c(0.0,0.5),c(0.625*f001(0.8),0.625*f001(0.8)),type="l",lty=3,lwd=2,col=1)
text(0.8,-0.06,expression(paste(rho[A])),cex=2)
text(0.5,-0.06,expression(paste("x",rho[A])),cex=2)
text(-0.04,f001(0.8),expression(paste(rho[D])),cex=2)
text(-0.06,0.625*f001(0.8),expression(paste("x",rho[D])),cex=2)
text(-0.06,f001(0.5),expression(paste("f(x",rho[D],")")),cex=2)
abline(a=0,b=1,col=8,lwd=1,lty=1)
abline(a=0,b=0,col=1,lwd=2,lty=1)
abline(v=0,col=1,lwd=2,lty=1)
dev.off()
```




- $\rho_{A}(t),\rho_{D}(t)$の計算：べき減衰の場合

```{r echo=FALSE}
T<-10000
pd<-0.5
rho<-0.5
rho_A_t_01<-c();rho_A_t_05<-c();rho_A_t_10<-c();rho_A_t_15<-c();rho_A_t_20<-c()
rho_D_t_01<-c();rho_D_t_05<-c();rho_D_t_10<-c();rho_D_t_15<-c();rho_D_t_20<-c()
for(t in 1:T){
  rho_A_t_01[t]<-(t+1)**(-1*0.1)
  rho_A_t_05[t]<-(t+1)**(-1*0.5)
  rho_A_t_10[t]<-(t+1)**(-1*1.0)
  rho_A_t_15[t]<-(t+1)**(-1*1.5)
  rho_A_t_20[t]<-(t+1)**(-1*2.0)
  rho_D_t_01[t]<-rho2rho_D(rho*rho_A_t_01[t],pd)
  rho_D_t_05[t]<-rho2rho_D(rho*rho_A_t_05[t],pd)
  rho_D_t_10[t]<-rho2rho_D(rho*rho_A_t_10[t],pd)
  rho_D_t_15[t]<-rho2rho_D(rho*rho_A_t_15[t],pd)
  rho_D_t_20[t]<-rho2rho_D(rho*rho_A_t_20[t],pd)
}  
```

```{r echo=FALSE}
t1<-expression(paste(gamma,"=0.1"));t2<-expression(paste(gamma,"=0.5"));t3<-expression(paste(gamma,"=1.0"))
t4<-expression(paste(gamma,"=1.5"));t5<-expression(paste(gamma,"=2.0"))
plot(1:T,rho_A_t_01,log="xy",type="l",ylim=c(0.00001,1),col=1,lwd=2,ylab=expression(paste("Cor(S(1),S(t+1))=",rho[A],"(t)")),xlab="t")
points(1:T,rho_A_t_05,type="l",col=2,lwd=2)
points(1:T,rho_A_t_10,type="l",col=3,lwd=2)
points(1:T,rho_A_t_15,type="l",col=4,lwd=2)
points(1:T,rho_A_t_20,type="l",col=5,lwd=2)
legend("bottomleft",legend=c(t1,t2,t3,t4,t5),col=1:5,lty=1,lwd=2)
```


- $\lambda=0.5$


```{r echo=FALSE}
t1<-expression(paste(gamma,"=0.1"));t2<-expression(paste(gamma,"=0.5"));t3<-expression(paste(gamma,"=1.0"))
t4<-expression(paste(gamma,"=1.5"));t5<-expression(paste(gamma,"=2.0"))
t_ylab<-expression(paste("Cor(",X[i1],",",X[j(t+1)],")"))
t_main<-expression(paste(lambda,"=0.5"))
par(mar = c(5.5, 6.0, 4.1, 2))
plot(1:T,rho_D_t_01,log="xy",type="l",ylim=c(0.000001,1),col=1,lwd=2,ylab=t_ylab,xlab="t",cex=0.2,cex.lab=2,cex.main=2,cex.axis=2)
points(1:T,rho_D_t_05,type="l",col="gray",lwd=2)
points(1:T,rho_D_t_10,type="l",col=1,lwd=2,lty=2)
points(1:T,rho_D_t_15,type="l",col="gray",lwd=2,lty=2)
points(1:T,rho_D_t_20,type="l",col=1,lwd=2,lty=3)
legend("bottomleft",legend=c(t1,t2,t3,t4,t5),col=c("black","gray","black","gray","black"),lty=c(1,1,2,2,3),lwd=2)

pdf("Cor_X_pd_0.5_rho_0.5_POW.pdf")
par(mar = c(5.5, 6.0, 4.1, 2))
plot(1:T,rho_D_t_01,log="xy",type="l",ylim=c(0.000001,1),col=1,lwd=2,ylab=t_ylab,xlab="t",cex=0.2,cex.lab=2,cex.main=2,cex.axis=2)
points(1:T,rho_D_t_05,type="l",col="gray",lwd=2)
points(1:T,rho_D_t_10,type="l",col=1,lwd=2,lty=2)
points(1:T,rho_D_t_15,type="l",col="gray",lwd=2,lty=2)
points(1:T,rho_D_t_20,type="l",col=1,lwd=2,lty=3)
legend("bottomleft",legend=c(t1,t2,t3,t4,t5),col=c("black","gray","black","gray","black"),lty=c(1,1,2,2,3),lwd=2)
dev.off()
```



- $\lambda=0.1$

```{r echo=FALSE}
T<-10000
pd<-0.1
rho_D_t_01<-c();rho_D_t_05<-c();rho_D_t_10<-c();rho_D_t_15<-c();rho_D_t_20<-c()
for(t in 1:T){
  rho_D_t_01[t]<-rho2rho_D(rho*rho_A_t_01[t],pd)
  rho_D_t_05[t]<-rho2rho_D(rho*rho_A_t_05[t],pd)
  rho_D_t_10[t]<-rho2rho_D(rho*rho_A_t_10[t],pd)
  rho_D_t_15[t]<-rho2rho_D(rho*rho_A_t_15[t],pd)
  rho_D_t_20[t]<-rho2rho_D(rho*rho_A_t_20[t],pd)
}  
```



```{r echo=FALSE}
t1<-expression(paste(gamma,"=0.1"));t2<-expression(paste(gamma,"=0.5"));t3<-expression(paste(gamma,"=1.0"))
t4<-expression(paste(gamma,"=1.5"));t5<-expression(paste(gamma,"=2.0"))
t_ylab<-expression(paste("Cor(",X[i1],",",X[j(t+1)],")"))
#t_ylab<-expression(paste("Cor(X(1),X(t+1))"))
t_main<-expression(paste(lambda,"=0.1"))
par(mar = c(5.5, 6.0, 4.1, 2))
plot(1:T,rho_D_t_01,log="xy",type="l",ylim=c(0.000001,1),col=1,lwd=2,ylab=t_ylab,xlab="t",cex=0.2,cex.lab=2,cex.main=2,cex.axis=2)
points(1:T,rho_D_t_05,type="l",col="gray",lwd=2)
points(1:T,rho_D_t_10,type="l",col=1,lwd=2,lty=2)
points(1:T,rho_D_t_15,type="l",col="gray",lwd=2,lty=2)
points(1:T,rho_D_t_20,type="l",col=1,lwd=2,lty=3)
legend("bottomleft",legend=c(t1,t2,t3,t4,t5),col=c("black","gray","black","gray","black"),lty=c(1,1,2,2,3),lwd=2)

pdf("Cor_X_pd_0.1_rho_0.5_POW.pdf")
par(mar = c(5.5, 6.0, 4.1, 2))
plot(1:T,rho_D_t_01,log="xy",type="l",ylim=c(0.000001,1),col=1,lwd=2,ylab=t_ylab,xlab="t",cex=0.2,cex.lab=2,cex.main=2,cex.axis=2)
points(1:T,rho_D_t_05,type="l",col="gray",lwd=2)
points(1:T,rho_D_t_10,type="l",col=1,lwd=2,lty=2)
points(1:T,rho_D_t_15,type="l",col="gray",lwd=2,lty=2)
points(1:T,rho_D_t_20,type="l",col=1,lwd=2,lty=3)
legend("bottomleft",legend=c(t1,t2,t3,t4,t5),col=c("black","gray","black","gray","black"),lty=c(1,1,2,2,3),lwd=2)
dev.off()
```


- $\lambda=0.01$

```{r echo=FALSE}
T<-10000
pd<-0.01
rho_D_t_01<-c();rho_D_t_05<-c();rho_D_t_10<-c();rho_D_t_15<-c();rho_D_t_20<-c()
for(t in 1:T){
  rho_D_t_01[t]<-rho2rho_D(rho*rho_A_t_01[t],pd)
  rho_D_t_05[t]<-rho2rho_D(rho*rho_A_t_05[t],pd)
  rho_D_t_10[t]<-rho2rho_D(rho*rho_A_t_10[t],pd)
  rho_D_t_15[t]<-rho2rho_D(rho*rho_A_t_15[t],pd)
  rho_D_t_20[t]<-rho2rho_D(rho*rho_A_t_20[t],pd)
}  
```

```{r echo=FALSE}
t1<-expression(paste(gamma,"=0.1"));t2<-expression(paste(gamma,"=0.5"));t3<-expression(paste(gamma,"=1.0"))
t4<-expression(paste(gamma,"=1.5"));t5<-expression(paste(gamma,"=2.0"))
t_ylab<-expression(paste("Cor(",X[i1],",",X[j(t+1)],")"))
#t_ylab<-expression(paste("Cor(X(1),X(t+1))"))
t_main<-expression(paste(lambda,"=0.01"))
par(mar = c(5.5, 6.0, 4.1, 2))
plot(1:T,rho_D_t_01,log="xy",type="l",ylim=c(0.000001,1),col=1,lwd=2,ylab=t_ylab,xlab="t",cex=0.2,cex.lab=2,cex.main=2,cex.axis=2)
points(1:T,rho_D_t_05,type="l",col="gray",lwd=2)
points(1:T,rho_D_t_10,type="l",col=1,lwd=2,lty=2)
points(1:T,rho_D_t_15,type="l",col="gray",lwd=2,lty=2)
points(1:T,rho_D_t_20,type="l",col=1,lwd=2,lty=3)
legend("bottomleft",legend=c(t1,t2,t3,t4,t5),col=c("black","gray","black","gray","black"),lty=c(1,1,2,2,3),lwd=2)

pdf("Cor_X_pd_0.01_rho_0.5_POW.pdf")
par(mar = c(5.5, 6.0, 4.1, 2))
plot(1:T,rho_D_t_01,log="xy",type="l",ylim=c(0.000001,1),col=1,lwd=2,ylab=t_ylab,xlab="t",cex=0.2,cex.lab=2,cex.main=2,cex.axis=2)
points(1:T,rho_D_t_05,type="l",col="gray",lwd=2)
points(1:T,rho_D_t_10,type="l",col=1,lwd=2,lty=2)
points(1:T,rho_D_t_15,type="l",col="gray",lwd=2,lty=2)
points(1:T,rho_D_t_20,type="l",col=1,lwd=2,lty=3)
legend("bottomleft",legend=c(t1,t2,t3,t4,t5),col=c("black","gray","black","gray","black"),lty=c(1,1,2,2,3),lwd=2)
dev.off()
```


- $\rho_{A}(t),\rho_{D}(t)$の計算：指数関数減衰の場合

```{r echo=FALSE}
T<-10000
pd<-0.5

rho_A_t_09999<-c();rho_A_t_0999<-c();rho_A_t_099<-c();rho_A_t_09<-c();rho_A_t_08<-c()
rho_D_t_09999<-c();rho_D_t_0999<-c();rho_D_t_099<-c();rho_D_t_09<-c();rho_D_t_08<-c()

for(t in 1:T){
  rho_A_t_09999[t]<-0.9999**t
  rho_A_t_0999[t]<-0.999**t
  rho_A_t_099[t]<-0.99**t
  rho_A_t_09[t]<-0.9**t
  rho_A_t_08[t]<-0.8**t
  
  rho_D_t_09999[t]<-rho2rho_D(rho*rho_A_t_09999[t],pd)
  rho_D_t_0999[t]<-rho2rho_D(rho*rho_A_t_0999[t],pd)
  rho_D_t_099[t]<-rho2rho_D(rho*rho_A_t_099[t],pd)
  rho_D_t_09[t]<-rho2rho_D(rho*rho_A_t_09[t],pd)
  rho_D_t_08[t]<-rho2rho_D(rho*rho_A_t_08[t],pd)
}  
```

```{r echo=FALSE}
t1<-expression(paste(theta,"=0.9999"));t2<-expression(paste(theta,"=0.999"));t3<-expression(paste(theta,"=0.99"))
t4<-expression(paste(theta,"=0.9"));t5<-expression(paste(theta,"=0.8"))
plot(1:T,rho_A_t_09999,log="xy",type="l",ylim=c(0.001,1),col=1,lwd=2,ylab=expression(paste("Cor(S(1),S(t+1))=",rho[A],"(t)")),xlab="t")
points(1:T,rho_A_t_0999,type="l",col=2,lwd=2)
points(1:T,rho_A_t_099,type="l",col=3,lwd=2)
points(1:T,rho_A_t_09,type="l",col=4,lwd=2)
points(1:T,rho_A_t_08,type="l",col=5,lwd=2)
legend("bottomleft",legend=c(t1,t2,t3,t4,t5),col=1:5,lty=1,lwd=2)
```



- $\lambda=0.5$


```{r echo=FALSE}
t1<-expression(paste(theta,"=0.999"));t2<-expression(paste(theta,"=0.99"));t3<-expression(paste(theta,"=0.9"));t4<-expression(paste(theta,"=0.8"))
t_ylab<-expression(paste("Cor(",X[i1],",",X[j(t+1)],")"))
#t_ylab<-expression(paste("Cor(X(1),X(t+1))"))
t_main<-expression(paste(lambda,"=0.5"))
par(mar = c(5.5, 6.0, 4.1, 2))
plot(1:T,rho_D_t_0999,log="xy",type="l",ylim=c(0.0001,1),col=1,lwd=2,ylab=t_ylab,xlab="t",cex=0.2,cex.lab=2,cex.main=2,cex.axis=2)
points(1:T,rho_D_t_099,type="l",col=8,lty=1,lwd=2)
points(1:T,rho_D_t_09,type="l",col=1,lty=2,lwd=2)
points(1:T,rho_D_t_08,type="l",col=8,lty=2,lwd=2)
legend("bottomleft",legend=c(t1,t2,t3,t4),col=c(1,8,1,8),lty=c(1,1,2,2),lwd=2)

pdf("Cor_X_pd_0.5_rho_0.5_EXP.pdf")
par(mar = c(5.5, 6.0, 4.1, 2))
plot(1:T,rho_D_t_0999,log="xy",type="l",ylim=c(0.0001,1),col=1,lwd=2,ylab=t_ylab,xlab="t",cex=0.2,cex.lab=2,cex.main=2,cex.axis=2)
points(1:T,rho_D_t_099,type="l",col=8,lty=1,lwd=2)
points(1:T,rho_D_t_09,type="l",col=1,lty=2,lwd=2)
points(1:T,rho_D_t_08,type="l",col=8,lty=2,lwd=2)
legend("bottomleft",legend=c(t1,t2,t3,t4),col=c(1,8,1,8),lty=c(1,1,2,2),lwd=2)
dev.off()
```

- $\lambda=0.1$

```{r echo=FALSE}
T<-10000
pd<-0.1

rho_D_t_09999<-c();rho_D_t_0999<-c();rho_D_t_099<-c();rho_D_t_09<-c();rho_D_t_08<-c()

for(t in 1:T){
  rho_D_t_0999[t]<-rho2rho_D(rho*rho_A_t_0999[t],pd)
  rho_D_t_099[t]<-rho2rho_D(rho*rho_A_t_099[t],pd)
  rho_D_t_09[t]<-rho2rho_D(rho*rho_A_t_09[t],pd)
  rho_D_t_08[t]<-rho2rho_D(rho*rho_A_t_08[t],pd)
}  
```



```{r echo=FALSE}
t1<-expression(paste(theta,"=0.999"));t2<-expression(paste(theta,"=0.99"));t3<-expression(paste(theta,"=0.9"));t4<-expression(paste(theta,"=0.8"))
t_ylab<-expression(paste("Cor(",X[i1],",",X[j(t+1)],")"))
#t_ylab<-expression(paste("Cor(X(1),X(t+1))"))
t_main<-expression(paste(lambda,"=0.1"))
par(mar = c(5.5, 6.0, 4.1, 2))
plot(1:T,rho_D_t_0999,log="xy",type="l",ylim=c(0.0001,1),col=1,lwd=2,ylab=t_ylab,xlab="t",cex=0.2,cex.lab=2,cex.main=2,cex.axis=2)
points(1:T,rho_D_t_099,type="l",col=8,lty=1,lwd=2)
points(1:T,rho_D_t_09,type="l",col=1,lty=2,lwd=2)
points(1:T,rho_D_t_08,type="l",col=8,lty=2,lwd=2)
legend("bottomleft",legend=c(t1,t2,t3,t4),col=c(1,8,1,8),lty=c(1,1,2,2),lwd=2)

pdf("Cor_X_pd_0.1_rho_0.5_EXP.pdf")
par(mar = c(5.5, 6.0, 4.1, 2))
plot(1:T,rho_D_t_0999,log="xy",type="l",ylim=c(0.0001,1),col=1,lwd=2,ylab=t_ylab,xlab="t",cex=0.2,cex.lab=2,cex.main=2,cex.axis=2)
points(1:T,rho_D_t_099,type="l",col=8,lty=1,lwd=2)
points(1:T,rho_D_t_09,type="l",col=1,lty=2,lwd=2)
points(1:T,rho_D_t_08,type="l",col=8,lty=2,lwd=2)
legend("bottomleft",legend=c(t1,t2,t3,t4),col=c(1,8,1,8),lty=c(1,1,2,2),lwd=2)
dev.off()
```



- $\lambda=0.01$

```{r echo=FALSE}
T<-10000
pd<-0.01

rho_D_t_09999<-c();rho_D_t_0999<-c();rho_D_t_099<-c();rho_D_t_09<-c();rho_D_t_08<-c()

for(t in 1:T){
  rho_D_t_0999[t]<-rho2rho_D(rho*rho_A_t_0999[t],pd)
  rho_D_t_099[t]<-rho2rho_D(rho*rho_A_t_099[t],pd)
  rho_D_t_09[t]<-rho2rho_D(rho*rho_A_t_09[t],pd)
  rho_D_t_08[t]<-rho2rho_D(rho*rho_A_t_08[t],pd)
}  
```



```{r echo=FALSE}
t1<-expression(paste(theta,"=0.999"));t2<-expression(paste(theta,"=0.99"));t3<-expression(paste(theta,"=0.9"));t4<-expression(paste(theta,"=0.8"))
t_ylab<-expression(paste("Cor(",X[i1],",",X[j(t+1)],")"))
#t_ylab<-expression(paste("Cor(X(1),X(t+1))"))
t_main<-expression(paste(lambda,"=0.01"))
par(mar = c(5.5, 6.0, 4.1, 2))
plot(1:T,rho_D_t_0999,log="xy",type="l",ylim=c(0.000001,1.0),col=1,lwd=2,ylab=t_ylab,xlab="t",cex=0.2,cex.lab=2,cex.main=2,cex.axis=2)
points(1:T,rho_D_t_099,type="l",col=8,lty=1,lwd=2)
points(1:T,rho_D_t_09,type="l",col=1,lty=2,lwd=2)
points(1:T,rho_D_t_08,type="l",col=8,lty=2,lwd=2)
legend("bottomleft",legend=c(t1,t2,t3,t4),col=c(1,8,1,8),lty=c(1,1,2,2),lwd=2)

pdf("Cor_X_pd_0.01_rho_0.5_EXP.pdf")
par(mar = c(5.5, 6.0, 4.1, 2))
plot(1:T,rho_D_t_0999,log="xy",type="l",ylim=c(0.000001,1.0),col=1,lwd=2,ylab=t_ylab,xlab="t",cex=0.2,cex.lab=2,cex.main=2,cex.axis=2)
points(1:T,rho_D_t_099,type="l",col=8,lty=1,lwd=2)
points(1:T,rho_D_t_09,type="l",col=1,lty=2,lwd=2)
points(1:T,rho_D_t_08,type="l",col=8,lty=2,lwd=2)
legend("bottomleft",legend=c(t1,t2,t3,t4),col=c(1,8,1,8),lty=c(1,1,2,2),lwd=2)
dev.off()
```





## Variance

$$
Z(t)=\frac{1}{t}\sum_{s=1}^{t}X(s)
$$

$$
\mbox{E}(Z(t))=\lambda
$$

$$
\mbox{V}(Z(t))\sim t^{-1} ?
$$


$$
V(Z(T))=p(1-p)\frac{1}{nT}+p(1-p)\frac{(n-1)}{nT}f(\rho_{A})+\frac{2p(1-p)}{T^2}\sum_{i=1}^{T-1}f(\rho_{A}d_i)(T-i)
$$


```{r}
f<-function(rho,p){
  Sigma<-matrix(c(1,rho,rho,1),2,2)
  q<-qnorm(p)
  rho_D<-(pmvnorm(upper=c(q,q),mean=c(0,0),sigma=Sigma)[1]-p^2)/(p*(1-p))
  return(rho_D)  
}
dt_P<-function(T,gamma) (1:T)**(-gamma)
dt_E<-function(T,theta) theta**(0:(T-1))


VZ_P<-function(T,p,n,rho_A,gamma){
  ans<-p*(1-p)*(1/(n*T)+(n-1)*f(rho_A,p)/(n*T))
  if(T>1){
  dt<-dt_P(T,gamma)  
  for(i in 2:T){
  ans<-ans+(p*(1-p)*2*f(rho_A*dt[i],p)*(T-i+1))/(T**2)
  }    
  }  
  return(ans)
}

VZ_E<-function(T,p,n,rho_A,theta){
  ans<-p*(1-p)*(1/(n*T)+(n-1)*f(rho_A,p)/(n*T))
  if(T>1){
  dt<-dt_E(T,theta)  
  for(i in 2:T){
  ans<-ans+(p*(1-p)*2*f(rho_A*dt[i],p)*(T-i+1))/(T**2)
  }    
  }  
  return(ans)
}
```





-　DATA

```{r eval=FALSE}
Ts<-c(seq(1,9),seq(10,90,by=10),seq(100,900,by=100),seq(1000,9000,by=1000),10000,20000,100000)
n<-10000
rho_A<-0.5

V_t_05_08<-c()
V_t_05_09<-c()
V_t_05_099<-c()
V_t_05_0999<-c()
V_t_01_08<-c()
V_t_01_09<-c()
V_t_01_099<-c()
V_t_01_0999<-c()
V_t_001_08<-c()
V_t_001_09<-c()
V_t_001_099<-c()
V_t_001_0999<-c()

p<-0.5
theta<-0.8
I<-length(Ts)
for(i in 1:I){
V_t_05_08[i]<-VZ_E(Ts[i],0.5,n,rho_A,0.8)
V_t_05_09[i]<-VZ_E(Ts[i],0.5,n,rho_A,0.9)
V_t_05_099[i]<-VZ_E(Ts[i],0.5,n,rho_A,0.99)
V_t_05_0999[i]<-VZ_E(Ts[i],0.5,n,rho_A,0.999)
V_t_01_08[i]<-VZ_E(Ts[i],0.1,n,rho_A,0.8)
V_t_01_09[i]<-VZ_E(Ts[i],0.1,n,rho_A,0.9)
V_t_01_099[i]<-VZ_E(Ts[i],0.1,n,rho_A,0.99)
V_t_01_0999[i]<-VZ_E(Ts[i],0.1,n,rho_A,0.999)
V_t_001_08[i]<-VZ_E(Ts[i],0.01,n,rho_A,0.8)
V_t_001_09[i]<-VZ_E(Ts[i],0.01,n,rho_A,0.9)
V_t_001_099[i]<-VZ_E(Ts[i],0.01,n,rho_A,0.99)
V_t_001_0999[i]<-VZ_E(Ts[i],0.01,n,rho_A,0.999)
} 

save(Ts,V_t_05_08,V_t_05_09,V_t_05_099,V_t_05_0999,V_t_01_08,V_t_01_09,V_t_01_099,V_t_01_0999,V_t_001_08,V_t_001_09,V_t_001_099,V_t_001_0999,file="EXP_V_t.RData")

```


```{r eval=FALSE}
Ts<-c(seq(1,9),seq(10,90,by=10),seq(100,900,by=100),seq(1000,9000,by=1000),10000,20000,100000)
n<-10000
rho_A<-0.5


V_t_05_20<-c()
V_t_05_15<-c()
V_t_05_10<-c()
V_t_05_05<-c()
V_t_05_01<-c()


V_t_01_20<-c()
V_t_01_15<-c()
V_t_01_10<-c()
V_t_01_05<-c()
V_t_01_01<-c()

V_t_001_20<-c()
V_t_001_15<-c()
V_t_001_10<-c()
V_t_001_05<-c()
V_t_001_01<-c()

I<-length(Ts)
for(i in 1:I){
V_t_05_20[i]<-VZ_P(Ts[i],0.5,n,rho_A,2.0)
V_t_05_15[i]<-VZ_P(Ts[i],0.5,n,rho_A,1.5)
V_t_05_10[i]<-VZ_P(Ts[i],0.5,n,rho_A,1.0)
V_t_05_05[i]<-VZ_P(Ts[i],0.5,n,rho_A,0.5)
V_t_05_01[i]<-VZ_P(Ts[i],0.5,n,rho_A,0.1)

V_t_01_20[i]<-VZ_P(Ts[i],0.1,n,rho_A,2.0)
V_t_01_15[i]<-VZ_P(Ts[i],0.1,n,rho_A,1.5)
V_t_01_10[i]<-VZ_P(Ts[i],0.1,n,rho_A,1.0)
V_t_01_05[i]<-VZ_P(Ts[i],0.1,n,rho_A,0.5)
V_t_01_01[i]<-VZ_P(Ts[i],0.1,n,rho_A,0.1)

V_t_001_20[i]<-VZ_P(Ts[i],0.01,n,rho_A,2.0)
V_t_001_15[i]<-VZ_P(Ts[i],0.01,n,rho_A,1.5)
V_t_001_10[i]<-VZ_P(Ts[i],0.01,n,rho_A,1.0)
V_t_001_05[i]<-VZ_P(Ts[i],0.01,n,rho_A,0.5)
V_t_001_01[i]<-VZ_P(Ts[i],0.01,n,rho_A,0.1)
} 


save(V_t_05_20,V_t_05_15,V_t_05_10,V_t_05_05,V_t_05_01,V_t_01_20,V_t_01_15,V_t_01_10,V_t_01_05,V_t_01_01,V_t_001_20,V_t_001_15,V_t_001_10,V_t_001_05,V_t_001_01,file="POW_V_t.RData")

```










```{r echo=FALSE}
load("EXP_V_t.RData")
```

- $\lambda=0.5$


```{r echo=FALSE}
t1<-expression(paste(theta,"=0.999"));t2<-expression(paste(theta,"=0.99"));t3<-expression(paste(theta,"=0.9"));t4<-expression(paste(theta,"=0.8"))
t_ylab<-expression(paste("V(Z(t))"))
t_main<-expression(paste(lambda,"=0.5"))
par(mar = c(5.5, 6.0, 4.1, 2))
plot(Ts,V_t_05_0999,log="xy",type="l",col=1,lwd=2,ylab=t_ylab,xlab="t",cex=0.2,cex.lab=2,cex.main=2,cex.axis=2,ylim=c(0.0001,0.3))
points(Ts,V_t_05_099,type="l",col=8,lty=1,lwd=2)
points(Ts,V_t_05_09,type="l",col=1,lty=2,lwd=2)
points(Ts,V_t_05_08,type="l",col=8,lty=2,lwd=2)
curve(0.5/x,col=1,lty=3,lwd=2,add=TRUE)
legend("bottomleft",legend=c(t1,t2,t3,t4,"1/t"),col=c(1,8,1,8,1),lty=c(1,1,2,2,3),lwd=2)

pdf("VZ_pd_0.5_rho_0.5_EXP.pdf")
par(mar = c(5.5, 6.0, 4.1, 2))
plot(Ts,V_t_05_0999,log="xy",type="l",col=1,lwd=2,ylab=t_ylab,xlab="t",cex=0.2,cex.lab=2,cex.main=2,cex.axis=2,ylim=c(0.0001,0.3))
points(Ts,V_t_05_099,type="l",col=8,lty=1,lwd=2)
points(Ts,V_t_05_09,type="l",col=1,lty=2,lwd=2)
points(Ts,V_t_05_08,type="l",col=8,lty=2,lwd=2)
curve(0.5/x,col=1,lty=3,lwd=2,add=TRUE)
legend("bottomleft",legend=c(t1,t2,t3,t4,"0.5/t"),col=c(1,8,1,8),lty=c(1,1,2,2,3),lwd=2,cex=1.5)
dev.off()
```

- $\lambda=0.1$

```{r echo=FALSE}
t1<-expression(paste(theta,"=0.999"));t2<-expression(paste(theta,"=0.99"));t3<-expression(paste(theta,"=0.9"));t4<-expression(paste(theta,"=0.8"))
t_ylab<-expression(paste("V(Z(t))"))
t_main<-expression(paste(lambda,"=0.1"))
par(mar = c(5.5, 6.0, 4.1, 2))
plot(Ts,V_t_01_0999,log="xy",type="l",col=1,lwd=2,ylab=t_ylab,xlab="t",cex=0.2,cex.lab=2,cex.main=2,cex.axis=2,ylim=c(0.0001,0.1))
points(Ts,V_t_01_099,type="l",col=8,lty=1,lwd=2)
points(Ts,V_t_01_09,type="l",col=1,lty=2,lwd=2)
points(Ts,V_t_01_08,type="l",col=8,lty=2,lwd=2)
curve(0.1/x,col=1,lty=3,lwd=2,add=TRUE)
legend("bottomleft",legend=c(t1,t2,t3,t4,"0.1/t"),col=c(1,8,1,8,1),lty=c(1,1,2,2,3),lwd=2)

pdf("VZ_pd_0.1_rho_0.5_EXP.pdf")
par(mar = c(5.5, 6.0, 4.1, 2))
plot(Ts,V_t_01_0999,log="xy",type="l",ylim=c(0.0001,0.1),col=1,lwd=2,ylab=t_ylab,xlab="t",cex=0.2,cex.lab=2,cex.main=2,cex.axis=2)
points(Ts,V_t_01_099,type="l",col=8,lty=1,lwd=2)
points(Ts,V_t_01_09,type="l",col=1,lty=2,lwd=2)
points(Ts,V_t_01_08,type="l",col=8,lty=2,lwd=2)
curve(0.1/x,col=1,lty=3,lwd=2,add=TRUE)
legend("bottomleft",legend=c(t1,t2,t3,t4,"0.1/t"),col=c(1,8,1,8,1),lty=c(1,1,2,2,3),lwd=2,cex=1.5)
dev.off()
```


- $\lambda=0.01$

```{r echo=FALSE}
t1<-expression(paste(theta,"=0.999"));t2<-expression(paste(theta,"=0.99"));t3<-expression(paste(theta,"=0.9"));t4<-expression(paste(theta,"=0.8"))
t_ylab<-expression(paste("V(Z(t))"))
t_main<-expression(paste(lambda,"=0.01"))
par(mar = c(5.5, 6.0, 4.1, 2))
plot(Ts,V_t_001_0999,log="xy",type="l",col=1,lwd=2,ylab=t_ylab,xlab="t",cex=0.2,cex.lab=2,cex.main=2,cex.axis=2,ylim=c(0.00001,0.01))
points(Ts,V_t_001_099,type="l",col=8,lty=1,lwd=2)
points(Ts,V_t_001_09,type="l",col=1,lty=2,lwd=2)
points(Ts,V_t_001_08,type="l",col=8,lty=2,lwd=2)
curve(0.01/x,col=1,lty=3,lwd=2,add=TRUE)
legend("bottomleft",legend=c(t1,t2,t3,t4,"0.01/t"),col=c(1,8,1,8,1),lty=c(1,1,2,2,3),lwd=2)

pdf("VZ_pd_0.01_rho_0.5_EXP.pdf")
par(mar = c(5.5, 6.0, 4.1, 2))
plot(Ts,V_t_001_0999,log="xy",type="l",ylim=c(0.00001,0.01),col=1,lwd=2,ylab=t_ylab,xlab="t",cex=0.2,cex.lab=2,cex.main=2,cex.axis=2)
points(Ts,V_t_001_099,type="l",col=8,lty=1,lwd=2)
points(Ts,V_t_001_09,type="l",col=1,lty=2,lwd=2)
points(Ts,V_t_001_08,type="l",col=8,lty=2,lwd=2)
curve(0.1/x,col=1,lty=3,lwd=2,add=TRUE)
legend("bottomleft",legend=c(t1,t2,t3,t4,"0.01/t"),col=c(1,8,1,8,1),lty=c(1,1,2,2,3),lwd=2,cex=1.5)
dev.off()
```




```{r echo=FALSE}
load("POW_V_t.RData")
```



- $\lambda=0.5$

```{r echo=FALSE}
t1<-expression(paste(gamma,"=0.1"));t2<-expression(paste(gamma,"=0.5"));t3<-expression(paste(gamma,"=1.0"))
t4<-expression(paste(gamma,"=1.5"));t5<-expression(paste(gamma,"=2.0"))
t_ylab<-expression(paste("V(Z(t))"))
t_main<-expression(paste(lambda,"=0.5"))
par(mar = c(5.5, 6.0, 4.1, 2))
plot(Ts,V_t_05_01,log="xy",ylim=c(0.00001,0.3),type="l",col=1,lwd=2,ylab=t_ylab,xlab="t",cex=0.2,cex.lab=2,cex.main=2,cex.axis=2)
points(Ts,V_t_05_05,type="l",col="gray",lwd=2)
points(Ts,V_t_05_10,type="l",col=1,lwd=2,lty=2)
points(Ts,V_t_05_15,type="l",col="gray",lwd=2,lty=2)
points(Ts,V_t_05_20,type="l",col=1,lwd=2,lty=3)
curve(0.1/x,col=8,lty=3,lwd=2,add=TRUE)
legend("bottomleft",legend=c(t1,t2,t3,t4,t5,"0.1/t"),col=c("black","gray","black","gray","black","gray"),lty=c(1,1,2,2,3,3),lwd=2,cex=1.2)

pdf("VZ_pd_0.5_rho_0.5_POW.pdf")
par(mar = c(5.5, 6.0, 4.1, 2))
plot(Ts,V_t_05_01,log="xy",ylim=c(0.00001,0.3),type="l",col=1,lwd=2,ylab=t_ylab,xlab="t",cex=0.2,cex.lab=2,cex.main=2,cex.axis=2)
points(Ts,V_t_05_05,type="l",col="gray",lwd=2)
points(Ts,V_t_05_10,type="l",col=1,lwd=2,lty=2)
points(Ts,V_t_05_15,type="l",col="gray",lwd=2,lty=2)
points(Ts,V_t_05_20,type="l",col=1,lwd=2,lty=3)
curve(0.1/x,col=8,lty=3,lwd=3,add=TRUE)
legend("bottomleft",legend=c(t1,t2,t3,t4,t5,"0.1/t"),col=c("black","gray","black","gray","black","gray"),lty=c(1,1,2,2,3,3),cex=1.5,lwd=c(2,2,2,2,2,3))
dev.off()
```


- $\lambda=0.1$

```{r echo=FALSE}
t1<-expression(paste(gamma,"=0.1"));t2<-expression(paste(gamma,"=0.5"));t3<-expression(paste(gamma,"=1.0"))
t4<-expression(paste(gamma,"=1.5"));t5<-expression(paste(gamma,"=2.0"))
t_ylab<-expression(paste("V(Z(t))"))
t_main<-expression(paste(lambda,"=0.1"))
par(mar = c(5.5, 6.0, 4.1, 2))
plot(Ts,V_t_01_01,log="xy",type="l",ylim=c(0.000005,0.1),col=1,lwd=2,ylab=t_ylab,xlab="t",cex=0.2,cex.lab=2,cex.main=2,cex.axis=2)
points(Ts,V_t_01_05,type="l",col="gray",lwd=2)
points(Ts,V_t_01_10,type="l",col=1,lwd=2,lty=2)
points(Ts,V_t_01_15,type="l",col="gray",lwd=2,lty=2)
points(Ts,V_t_01_20,type="l",col=1,lwd=2,lty=3)
curve(0.05/x,col=8,lty=3,lwd=2,add=TRUE)
legend("bottomleft",legend=c(t1,t2,t3,t4,t5,"0.05/t"),col=c("black","gray","black","gray","black","gray"),lty=c(1,1,2,2,3,3),lwd=2,cex=1.2)

pdf("VZ_pd_0.1_rho_0.5_POW.pdf")
par(mar = c(5.5, 6.0, 4.1, 2))
plot(Ts,V_t_01_01,log="xy",type="l",ylim=c(0.000005,0.1),col=1,lwd=2,ylab=t_ylab,xlab="t",cex=0.2,cex.lab=2,cex.main=2,cex.axis=2)
points(Ts,V_t_01_05,type="l",col="gray",lwd=2)
points(Ts,V_t_01_10,type="l",col=1,lwd=2,lty=2)
points(Ts,V_t_01_15,type="l",col="gray",lwd=2,lty=2)
points(Ts,V_t_01_20,type="l",col=1,lwd=2,lty=3)
curve(0.05/x,col=8,lty=3,lwd=3,add=TRUE)
legend("bottomleft",legend=c(t1,t2,t3,t4,t5,"0.05/t"),col=c("black","gray","black","gray","black","gray"),lty=c(1,1,2,2,3,3),cex=1.5,lwd=c(2,2,2,2,2,3))
dev.off()
```

- $\lambda=0.01$


```{r echo=FALSE}
t1<-expression(paste(gamma,"=0.1"));t2<-expression(paste(gamma,"=0.5"));t3<-expression(paste(gamma,"=1.0"))
t4<-expression(paste(gamma,"=1.5"));t5<-expression(paste(gamma,"=2.0"))
t_ylab<-expression(paste("V(Z(t))"))
t_main<-expression(paste(lambda,"=0.01"))
par(mar = c(5.5, 6.0, 4.1, 2))
plot(Ts,V_t_001_01,log="xy",type="l",ylim=c(0.0000005,0.01),col=1,lwd=2,ylab=t_ylab,xlab="t",cex=0.2,cex.lab=2,cex.main=2,cex.axis=2)
points(Ts,V_t_001_05,type="l",col="gray",lwd=2)
points(Ts,V_t_001_10,type="l",col=1,lwd=2,lty=2)
points(Ts,V_t_001_15,type="l",col="gray",lwd=2,lty=2)
points(Ts,V_t_001_20,type="l",col=1,lwd=2,lty=3)
curve(0.005/x,col=8,lty=3,lwd=2,add=TRUE)
legend("bottomleft",legend=c(t1,t2,t3,t4,t5,"0.005/t"),col=c("black","gray","black","gray","black","gray"),lty=c(1,1,2,2,3,3),lwd=2,cex=1.2)

pdf("VZ_pd_0.01_rho_0.5_POW.pdf")
par(mar = c(5.5, 6.0, 4.1, 2))
plot(Ts,V_t_001_01,log="xy",type="l",ylim=c(0.0000005,0.01),col=1,lwd=2,ylab=t_ylab,xlab="t",cex=0.2,cex.lab=2,cex.main=2,cex.axis=2)
points(Ts,V_t_001_05,type="l",col="gray",lwd=2)
points(Ts,V_t_001_10,type="l",col=1,lwd=2,lty=2)
points(Ts,V_t_001_15,type="l",col="gray",lwd=2,lty=2)
points(Ts,V_t_001_20,type="l",col=1,lwd=2,lty=3)
curve(0.005/x,col=8,lty=3,lwd=3,add=TRUE)
legend("bottomleft",legend=c(t1,t2,t3,t4,t5,"0.005/t"),col=c("black","gray","black","gray","black","gray"),lty=c(1,1,2,2,3,3),cex=1.5,lwd=c(2,2,2,2,2,3))
dev.off()
```


- Normal 

$$
V(Z(T))\sim T^{-1}
$$

- Super-Normal


$$
V(Z(T))\sim T^{-\delta}
$$






$$
-\log_{2}(V(Z(2T))/V(Z(t)))=\delta
$$






```{r eval=FALSE}
gamma2delta<-function(T,p,n,rho_A,gamma){
  VZ<-VZ_P(T,p,n,rho_A,gamma)
  VZ2<-VZ_P(2*T,p,n,rho_A,gamma)
  ans<-log2(VZ/VZ2)
  return(ans)
}


ds_05<-c()
ds_01<-
ds_001<-c()
gs<-c(0.01,seq(0.1,3.0,by=0.1))
for(i in 1:length(gs)){
  ds_05[i]<-gamma2delta(1e5,0.5,n,rho_A,gs[i])
  ds_01[i]<-gamma2delta(1e5,0.1,n,rho_A,gs[i])
  ds_001[i]<-gamma2delta(1e5,0.01,n,rho_A,gs[i])
}
```


```{r}
load("gamma_vs_delta.RData")
ytitle<-expression(paste("log"[2],"(V(Z(T))/V(Z(2T)))"))
par(mar = c(5.5, 6.0, 4.1, 2))
plot(gs,ds_05,type="l",xlab=expression(gamma),ylab=ytitle,cex=0.2,cex.lab=2,cex.main=2,cex.axis=2)
points(gs,ds_01,type="l",lty=2)
points(gs,ds_05,type="l",lty=3)
legend("bottomright",legend=c("p=0.5","p=0.1","p=0.01"),col=1,lty=c(1,2,3),cex=1.5,lwd=2)

pdf("gamma_vs_delta.pdf")
par(mar = c(5.5, 6.0, 4.1, 2))
plot(gs,ds_05,type="l",xlab=expression(gamma),ylab=expression(delta),cex=0.2,cex.lab=2,cex.main=2,cex.axis=2)
points(gs,ds_01,type="l",lty=2)
points(gs,ds_05,type="l",lty=3)
legend("bottomright",legend=c("p=0.5","p=0.1","p=0.01"),col=1,lty=c(1,2,3),cex=1.5,lwd=2)
dev.off()
```




