---
title: 'Parameter Esimation and WAIC,WBIC of Merton models'
author: "S.Mori"
date: "2020年2月10日"
output: html_document
---

```{r setup, include=FALSE}
knitr::opts_chunk$set(echo = TRUE)
library(MASS)
library(rstan)
library(mvtnorm)
library(misc3d)
library(loo)
source("function.R")
options(width=120)
rstan_options(auto_write=TRUE)
options(mc.cores=parallel::detectCores())
```

## Data

```{r echo=FALSE}
M<-read.csv("M.csv")
S<-read.csv("SP.csv")
data<-list()
d<-list()
Ts<-c()
data[[1]]<-M[1:99,6:7]
data[[2]]<-M[62:99,6:7]
data[[3]]<-S[1:38,6:7]
data[[4]]<-M[71:99,6:7]
data[[5]]<-S[10:38,6:7]

data[[6]]<-M[1:99,2:3]
data[[7]]<-M[62:99,2:3]
data[[8]]<-S[1:38,2:3]
data[[9]]<-M[71:99,2:3]
data[[10]]<-S[10:38,2:3]

data[[11]]<-M[1:99,4:5]
data[[12]]<-M[62:99,4:5]
data[[13]]<-S[1:38,4:5]
data[[14]]<-M[71:99,4:5]
data[[15]]<-S[10:38,4:5]

I<-15
for(i in 1:I){
  Ts[i]<-nrow(data[[i]])
   d[[i]]<-list(T=Ts[i],n_t=data[[i]][,1],k_t=data[[i]][,2])
}
titles<-c("Moody's,ALL,1920-2018","Moody's,ALL,1981-2018","S&P,ALL,1981-2017","Moody's,ALL,1990-2018","S&P,ALL,1990-2017",
          "Moody's,SG,1920-2018","Moody's,SG,1981-2018","S&P,SG,1981-2017","Moody's,SG,1990-2018","S&P,SG,1990-2017",
          "Moody's,IG,1920-2018","Moody's,IG,1981-2018","S&P,IG,1981-2017","Moody's,IG,1990-2018","S&P,IG,1990-2017")
```






- Moody's and S&P Data

- Default rate

$$
\frac{k_t}{n_t}
$$



```{r echo=FALSE}
plot(1920:2018,data[[1]][,2]/data[[1]][,1],type="l",lwd=2,main="Moody's and S&P Default rate Time Series Data",xlab="year",ylab="Defaults/Obligors",ylim=c(0,0.2))
points(1920:2018,data[[6]][,2]/data[[6]][,1],type="l",lty=2,lwd=2)
points(1920:2018,data[[11]][,2]/data[[11]][,1],type="l",lty=3,lwd=2)
points(1981:2018,data[[3]][,2]/data[[3]][,1],type="l",lty=1,lwd=2,col=2)
points(1981:2018,data[[8]][,2]/data[[8]][,1],type="l",lty=2,lwd=2,col=2)
points(1981:2018,data[[13]][,2]/data[[13]][,1],type="l",lty=3,lwd=2,col=2)
legend("topright",horiz=FALSE,legend=c(titles[1],titles[6],titles[11],titles[3],titles[8],titles[13]),col=c(1,1,1,2,2,2),lty=c(1,2,3,1,2,3),cex=0.8)
```



- 平均デフォルト率

$$
\lambda_{avg}=\sum_{t=1}^{T}k_t/\sum_{t}n_t
$$


```{r echo=FALSE}
lambda_avg<-c()
I<-15
for(i in 1:I){
lambda_avg[i]<-round(sum(data[[i]][,2])/sum(data[[i]][,1]),3)
}  
```






## デフォルト相関のモデル化:Merton Model

- $\lambda$：デフォルト確率

- $\rho$:アセット相関

$$
S\sim \mbox{N}(0,1^2)
$$


- $\rho$:アセット相関:$\theta(x):$Step function


$$
D_i(t)=\theta(\Phi^{-1}(\lambda)-(\sqrt{\rho}S+\sqrt{1-\rho}\xi_i)),\xi_i,S\sim \mbox{N}(0,1^2),i=1,\cdots,N
$$


- 条件つきデフォルト確率$p(S)$

$$
p(S)=P(D_i=1|S)=\Phi\left(\frac{\Phi^{-1}(\lambda)-\sqrt{\rho}S}{\sqrt{1-\rho}}\right)
$$


- 同時デフォルト確率

$$
P[\mbox{Borrower i and j default}]=P(D_i=1 \cap D_j=1)=\Phi_2(\Phi^{-1}(\lambda),\Phi^{-1}(\lambda),\rho)
>\lambda^2=P[D_t]P[D_s] \,\,\, (14)
$$

- デフォルト相関$\rho_{D}$

$$
\rho_{D}\equiv \frac{P(D_i=1 \cap D_j=1)-\lambda^2}{\lambda(1-\lambda)}
$$



- アセット相関VSデフォルト相関


```{r echo=FALSE}
f01<-function(rho) rho2rho_D(rho,0.5)
f001<-function(rho) rho2rho_D(rho,0.01)
f01v<-Vectorize(f01)
f001v<-Vectorize(f001)
curve(f01v,xlim=c(0,0.9999),xlab=expression(rho),ylab=expression(rho[D]),n=200,lwd=2)
curve(f001v,add=TRUE,col=2,n=200,lwd=2)
legend("topleft",legend=c("lambda=0.5","lambda=0.01"),col=1:2,lwd=2)
```




- 時間相関

$$
S[1:T]\sim N_{T}(\vec{0},\Sigma)
$$

$$
\Sigma_{ij}=\mbox{Cor}(S_i,S_j)
$$



- $\theta$:時間相関のパラメータ

$$
\mbox{Cor}(S_t,S_{t'})=\theta^{|t-t'|}
$$


$$
\mbox{Cor}(S_t,S_{t'})=(1+|t-t'|)^{-\theta}
$$

- RW モデル

$$
S_1\sim \mbox{N}(0,1^2),S_t=\theta S_{t-1}+\sqrt{1-\theta^2} \epsilon_t,t\ge 2,\epsilon_t\sim \mbox{N}(0,1^2)
$$


$$
\Sigma_{t,t'}=\mbox{Cor}(S_t,S_{t'})={\theta}^{|t-t'|}
$$

- Merton Model:$\theta=0$




## Merton Model

- CPMF

$$
P(k,N|S)=\left(\begin{array}{c} N \\ k \end{array}\right)p(S)^{k}(1-p(S))^{N-k}
$$

- PMF

$$
P(k,N)=\int p(k,N|S)f_{N(0,1^2)}(S)dS
$$

- Log Likelihood

$$
\log L(\lambda,\rho)=\sum_{t=1}^{T}\ln P(k_{t},N_t)
$$


- Most-Likelihood Estimation

```{r eval=FALSE}
lambda_Merton<-c()
rho_Merton<-c()
SE_lambda_Merton<-c()
SE_rho_Merton<-c()
logL_Merton<-c()
AIC_Merton<-c()

I<-15
for(i in 1:I){
k<-data[[i]][,2]
N<-data[[i]][,1]

f<-function(x){
if(x[2]>=0 & x[2]<1 & x[1]>0 & x[1]<1){
ans<-0
for(t in 1:length(k)){
 ans<-ans+log(P_k(k[t],N[t],x[1],x[2]))
}
}
else{
ans<-(-10000)
}  
return(ans)
}

res<-optim(c(0.01,0.01),hessian=TRUE,f,control=list(fnscale=-1))
out<-round(c(res$value,res$par,sqrt(-eigen(solve(res$hessian))$values)),4)　　# 対数尤度,最尤推定値と標準誤差
lambda_Merton[i]<-out[2]
SE_lambda_Merton[i]<-out[4]
rho_Merton[i]<-out[3]
SE_rho_Merton[i]<-out[5]
logL_Merton[i]<-out[1]
AIC_Merton[i]<-2*(-logL_Merton[i]+2)
}
save(lambda_Merton,rho_Merton,logL_Merton,AIC_Merton,SE_lambda_Merton,SE_rho_Merton,file="Merton.RData")
```




-  Bayesian Estimation


```{stan output.var="Merton_WAIC"}
data{
  int T;
  int<lower=0> n_t[T];
  int<lower=0> k_t[T];
}

parameters{
  real<lower=0.000001,upper=0.999> lambda;
  real<lower=0.0,upper=0.999> rho;
  vector[T] S_t;
}

transformed parameters {
    real lambda_t[T];
    for (t in 1:T)
       lambda_t[t] = Phi((inv_Phi(lambda)-sqrt(rho)*S_t[t])/sqrt(1-rho));
}

model{
    S_t[1:T]~normal(0,1);
  for(t in 1:T){
    target += binomial_lpmf(k_t[t]|n_t[t],lambda_t[t]);
  }
}

generated quantities {
  real log_lik[T];
  for (t in 1:T) {
    log_lik[t] = binomial_lpmf(k_t[t]|n_t[t],lambda_t[t]);
  }
}
```

```{stan output.var="Merton_WBIC"}
data{
  int T;
  int<lower=0> n_t[T];
  int<lower=0> k_t[T];
}

parameters{
  real<lower=0.000001,upper=0.999> lambda;
  real<lower=0.0,upper=0.999> rho;
  vector[T] S_t;
}

transformed parameters {
    real lambda_t[T];
    for (t in 1:T)
       lambda_t[t] = Phi((inv_Phi(lambda)-sqrt(rho)*S_t[t])/sqrt(1-rho));
}

model{
    S_t[1:T]~normal(0,1);
  for(t in 1:T){
    target += 1/log(T)*binomial_lpmf(k_t[t]|n_t[t],lambda_t[t]);
  }
}

generated quantities {
  real log_lik[T];
  for (t in 1:T) {
    log_lik[t] = binomial_lpmf(k_t[t]|n_t[t],lambda_t[t]);
  }
}
```


```{stan output.var="EXP_WAIC"}
data{
  int T;
  int<lower=0> n_t[T];
  int<lower=0,upper=300> k_t[T];
}

parameters{
  real<lower=0.00001,upper=0.999> lambda;
  real<lower=0.0,upper=0.999> rho;
  real<lower=0.0,upper=1.0> theta;
  vector[T] S_t;
}

transformed parameters{
  vector[T] mu;
  cov_matrix[T] Sigma;
  real lambda_t[T];
  for(i in 1:T){
    mu[i]=0.0; 
    for(j in 1:T){
      Sigma[i,j]=theta^(abs(i-j));
    }
  }    
  for (t in 1:T){
    lambda_t[t] = Phi((inv_Phi(lambda)-sqrt(rho)*S_t[t])/sqrt(1-rho));
  }
}

model{
    S_t~multi_normal(mu,Sigma);
    for(t in 1:T){
      target += binomial_lpmf(k_t[t]|n_t[t],lambda_t[t]);
    }
}

generated quantities {
  real log_lik[T];
  for (t in 1:T) {
    log_lik[t] = binomial_lpmf(k_t[t]|n_t[t],lambda_t[t]);
  }
}
```


```{stan output.var="EXP_WBIC"}
data{
  int T;
  int<lower=0> n_t[T];
  int<lower=0,upper=300> k_t[T];
}

parameters{
  real<lower=0.00001,upper=0.999> lambda;
  real<lower=0.0,upper=0.999> rho;
  real<lower=0.0,upper=1.0> theta;
  vector[T] S_t;
}

transformed parameters{
  vector[T] mu;
  cov_matrix[T] Sigma;
  real lambda_t[T];
  for(i in 1:T){
    mu[i]=0.0; 
    for(j in 1:T){
      Sigma[i,j]=theta^(abs(i-j));
    }
  }    
  for (t in 1:T){
    lambda_t[t] = Phi((inv_Phi(lambda)-sqrt(rho)*S_t[t])/sqrt(1-rho));
  }
}

model{
    S_t~multi_normal(mu,Sigma);
    for(t in 1:T){
      target += 1/log(T)*binomial_lpmf(k_t[t]|n_t[t],lambda_t[t]);
    }
}

generated quantities {
  real log_lik[T];
  for (t in 1:T) {
    log_lik[t] = binomial_lpmf(k_t[t]|n_t[t],lambda_t[t]);
  }
}
```



```{stan output.var="RW_WAIC"}
data{
  int T;
  int<lower=0> n_t[T];
  int<lower=0,upper=300> k_t[T];
}

parameters{
  real<lower=0.00001,upper=0.999> lambda;
  real<lower=0.0,upper=0.999> rho;
  real<lower=0.0,upper=1.0> theta;
  vector[T] eps_t;
}

transformed parameters{
  vector[T] S_t;
  real lambda_t[T];
    S_t[1]=eps_t[1];
  for(t in 2:T){
    S_t[t]=theta*S_t[t-1]+sqrt(1-theta*theta)*eps_t[t];
  }
  for (t in 1:T){
    lambda_t[t] = Phi((inv_Phi(lambda)-sqrt(rho)*S_t[t])/sqrt(1-rho));
  }
}

model{
    eps_t[1:T]~normal(0,1);
  for(t in 1:T){
    target += binomial_lpmf(k_t[t]|n_t[t],lambda_t[t]);
  }
}

generated quantities {
  real log_lik[T];
  for (t in 1:T) {
    log_lik[t] = binomial_lpmf(k_t[t]|n_t[t],lambda_t[t]);
  }
}
```




```{stan output.var="RW_WBIC"}
data{
  int T;
  int<lower=0> n_t[T];
  int<lower=0,upper=300> k_t[T];
}

parameters{
  real<lower=0.00001,upper=0.999> lambda;
  real<lower=0.0,upper=0.999> rho;
  real<lower=0.0,upper=1.0> theta;
  vector[T] eps_t;
}

transformed parameters{
  vector[T] S_t;
  real lambda_t[T];
    S_t[1]=eps_t[1];
  for(t in 2:T){
    S_t[t]=theta*S_t[t-1]+sqrt(1-theta*theta)*eps_t[t];
  }
  for (t in 1:T){
    lambda_t[t] = Phi((inv_Phi(lambda)-sqrt(rho)*S_t[t])/sqrt(1-rho));
  }
}

model{
    eps_t[1:T]~normal(0,1);
  for(t in 1:T){
    target += 1/log(T)*binomial_lpmf(k_t[t]|n_t[t],lambda_t[t]);
  }
}

generated quantities {
  real log_lik[T];
  for (t in 1:T) {
    log_lik[t] = binomial_lpmf(k_t[t]|n_t[t],lambda_t[t]);
  }
}
```




```{stan output.var="POW_WAIC"}
data{
  int T;
  int<lower=0> n_t[T];
  int<lower=0,upper=300> k_t[T];
}

parameters{
  real<lower=0.00001,upper=0.999> lambda;
  real<lower=0.0,upper=0.999> rho;
  real<lower=0.0,upper=30.0> theta;
  vector[T] S_t;
}

transformed parameters{
  vector[T] mu;
  cov_matrix[T] Sigma;
  real lambda_t[T];
  for(i in 1:T){
    mu[i]=0.0; 
    for(j in 1:T){
      Sigma[i,j]=(1+abs(i-j))^(-theta);
    }
  }    
  for (t in 1:T){
    lambda_t[t] = Phi((inv_Phi(lambda)-sqrt(rho)*S_t[t])/sqrt(1-rho));
  }
}

model{
    S_t~multi_normal(mu,Sigma);
  for(t in 1:T){
    target += binomial_lpmf(k_t[t]|n_t[t],lambda_t[t]);
  }
}

generated quantities {
  real log_lik[T];
  for (t in 1:T) {
    log_lik[t] = binomial_lpmf(k_t[t]|n_t[t],lambda_t[t]);
  }
}
```





```{stan output.var="POW_WBIC"}
data{
  int T;
  int<lower=0> n_t[T];
  int<lower=0,upper=300> k_t[T];
}

parameters{
  real<lower=0.00001,upper=0.999> lambda;
  real<lower=0.0,upper=0.999> rho;
  real<lower=0.0,upper=30.0> theta;
  vector[T] S_t;
}

transformed parameters{
  vector[T] mu;
  cov_matrix[T] Sigma;
  real lambda_t[T];
  for(i in 1:T){
    mu[i]=0.0; 
    for(j in 1:T){
      Sigma[i,j]=(1+abs(i-j))^(-theta);
    }
  }    
  for (t in 1:T){
    lambda_t[t] = Phi((inv_Phi(lambda)-sqrt(rho)*S_t[t])/sqrt(1-rho));
  }
}

model{
    S_t~multi_normal(mu,Sigma);
  for(t in 1:T){
    target += 1/log(T)*binomial_lpmf(k_t[t]|n_t[t],lambda_t[t]);
  }
}

generated quantities {
  real log_lik[T];
  for (t in 1:T) {
    log_lik[t] = binomial_lpmf(k_t[t]|n_t[t],lambda_t[t]);
  }
}
```








## ベイズサンプリング


```{r eval=FALSE,echo=FALSE}
T=10000
Tw=1000
Nc=6

res<-list()
MAP<-list()
lambda<-list()
rho<-list()
theta<-list()

## Merton
WAIC_Merton_B<-c()
WBIC_Merton_B<-c()
lambda_Merton_B<-c()
rho_Merton_B<-c()

for(i in 1:I){
print(sprintf("Merton Bayes Data %d",i))
fit<-sampling(Merton_WAIC,data=d[[i]],seed=123,iter=T,warmup=Tw,thin=10,chain=Nc,refresh=0,show_messages=FALSE)
res[[i]]<-round(summary(fit)$summary[c("lambda","rho"),],3)
ms<-rstan::extract(fit)
lambda[[i]]<-ms$lambda;rho[[i]]<-ms$rho
MAP[[i]]<-ms2pars2(ms)
lambda_Merton_B[i]<-round(MAP[[i]][1],4)
rho_Merton_B[i]<-round(MAP[[i]][2],3)
WAIC_Merton_B[[i]]<-waic(extract_log_lik(fit))$estimates[3,1]

fit<-sampling(Merton_WBIC,data=d[[i]],seed=123,iter=T,warmup=Tw,thin=10,chain=Nc,refresh=0,show_messages=FALSE)
WBIC_Merton_B[[i]]<--mean(rowSums(extract_log_lik(fit)))*2
rm(ms)
}
save(MAP,res,lambda,rho,lambda_Merton_B,rho_Merton_B,WAIC_Merton_B,WBIC_Merton_B,file="Merton_B.RData")

### EXP
WAIC_EXP<-c()
WBIC_EXP<-c()
lambda_EXP<-c()
rho_EXP<-c()
theta_EXP<-c()

for(i in 1:I){
print(sprintf("EXP Data %d",i))
fit<-sampling(EXP_WAIC,data=d[[i]],seed=123,iter=T,warmup=Tw,thin=10,chain=Nc,refresh=0,show_messages=FALSE)
res[[i]]<-round(summary(fit)$summary[c("lambda","rho","theta"),],3)
ms<-rstan::extract(fit)
lambda[[i]]<-ms$lambda;rho[[i]]<-ms$rho;theta[[i]]<-ms$theta
MAP[[i]]<-ms2pars(ms)
lambda_EXP[i]<-round(MAP[[i]][1],4)
rho_EXP[i]<-round(MAP[[i]][2],3)
theta_EXP[i]<-round(MAP[[i]][3],3)
WAIC_EXP[[i]]<-waic(extract_log_lik(fit))$estimates[3,1]

fit<-sampling(EXP_WBIC,data=d[[i]],seed=123,iter=T,warmup=Tw,thin=10,chain=Nc,refresh=0,show_messages=FALSE)
WBIC_EXP[[i]]<--mean(rowSums(extract_log_lik(fit)))*2
rm(ms)
}
save(MAP,res,lambda,rho,theta,lambda_EXP,rho_EXP,theta_EXP,WAIC_EXP,WBIC_EXP,file="EXP.RData")

### RW
WAIC_RW<-c()
WBIC_RW<-c()
lambda_RW<-c()
rho_RW<-c()
theta_RW<-c()

for(i in 1:I){
print(sprintf("RW Data %d",i))
fit<-sampling(RW_WAIC,data=d[[i]],seed=123,iter=T,warmup=Tw,thin=10,chain=Nc,refresh=0,show_messages=FALSE)
res[[i]]<-round(summary(fit)$summary[c("lambda","rho","theta"),],3)
ms<-rstan::extract(fit)
lambda[[i]]<-ms$lambda;rho[[i]]<-ms$rho;theta[[i]]<-ms$theta
MAP[[i]]<-ms2pars(ms)
lambda_RW[i]<-round(MAP[[i]][1],4)
rho_RW[i]<-round(MAP[[i]][2],3)
theta_RW[i]<-round(MAP[[i]][3],3)
WAIC_RW[[i]]<-waic(extract_log_lik(fit))$estimates[3,1]

fit<-sampling(RW_WBIC,data=d[[i]],seed=123,iter=T,warmup=Tw,thin=10,chain=Nc,refresh=0,show_messages=FALSE)
WBIC_RW[[i]]<--mean(rowSums(extract_log_lik(fit)))*2
rm(ms)
}
save(MAP,res,lambda,rho,theta,lambda_RW,rho_RW,theta_RW,WAIC_RW,WBIC_RW,file="RW.RData")

### POW
WAIC_POW<-c()
WBIC_POW<-c()
lambda_POW<-c()
rho_POW<-c()
theta_POW<-c()

for(i in 1:I){
print(sprintf("POW Data %d",i))
fit<-sampling(POW_WAIC,data=d[[i]],seed=123,iter=T,warmup=Tw,thin=10,chain=Nc,refresh=0,show_messages=FALSE)
res[[i]]<-round(summary(fit)$summary[c("lambda","rho","theta"),],3)
ms<-rstan::extract(fit)
lambda[[i]]<-ms$lambda;rho[[i]]<-ms$rho;theta[[i]]<-ms$theta
MAP[[i]]<-ms2pars(ms)
lambda_POW[i]<-round(MAP[[i]][1],4)
rho_POW[i]<-round(MAP[[i]][2],3)
theta_POW[i]<-round(MAP[[i]][3],3)
WAIC_POW[[i]]<-waic(extract_log_lik(fit))$estimates[3,1]

fit<-sampling(POW_WBIC,data=d[[i]],seed=123,iter=T,warmup=Tw,thin=10,chain=Nc,refresh=0,show_messages=FALSE)
WBIC_POW[[i]]<--mean(rowSums(extract_log_lik(fit)))*2
rm(ms)
}
save(MAP,res,lambda,rho,theta,lambda_POW,rho_POW,theta_POW,WAIC_POW,WBIC_POW,file="POW.RData")
```

```{r echo=FALSE}
load("Merton_B.RData")
load("EXP.RData")
load("RW.RData")
load("POW.RData")
```



- WAIC

```{r echo=FALSE}
WAIC<-data.frame(WAIC_Merton_B,WAIC_EXP,WAIC_RW,WAIC_POW)
rownames(WAIC)<-titles
WAIC
```
  
- WBIC  

```{r echo=FALSE}
WBIC<-data.frame(WBIC_Merton_B,WBIC_EXP,WBIC_RW,WBIC_POW)
rownames(WBIC)<-titles
WBIC
```

- $\lambda$


```{r echo=FALSE}
lambdas<-data.frame(AVG=lambda_avg,Merton=lambda_Merton_B,EXP=lambda_EXP,RW=lambda_RW,POW=lambda_POW)
rownames(lambdas)<-titles
lambdas
```

- $\rho$


```{r echo=FALSE}
rhos<-data.frame(Merton=rho_Merton_B,EXP=rho_EXP,RW=rho_RW,POW=rho_POW)
rownames(rhos)<-titles
rhos
```



- $\theta$




```{r echo=FALSE}
thetas<-data.frame(Merton=rep(0,I),EXP=theta_EXP,RW=theta_RW,POW=theta_POW)
rownames(thetas)<-titles
thetas
```








